臺灣板橋地方法院交通事件裁定　　　　　　　　　　九十三年度交聲字第六八九號
　　原處分機關　交通部公路總局臺北區監理所
　　異　議　人
　　即受處分人　甲○○
右列異議人因違反道路交通管理處罰條例案件，對於交通部公路總局臺北區監理所民
國九十三年五月十日以北監營字第裁四０｜ＡＩ0000000號裁決書所為之處分
，聲明異議，本院裁定如左：
    主  文
異議駁回。
    理  由
一、原處分意旨略以：異議人即受處分人甲○○於民國九十三年三月二十八日凌晨零
    時五十三分許，駕駛車號一四二｜ＬＺ號營業小客車，行經臺北市○○路○段一
    四九巷口（西往東方向）時，因駕車行經有燈光號誌管制之交岔路口闖紅燈之違
    規行為，經自動感應照相儀器拍照，並經警掣單逕行舉發，爰依道路交通管理處
    罰條例第五十三條（裁決書贅引為第五十三條第一項）及第六十三條第一項第三
    款（裁決書漏引第三款）之規定，裁處異議人罰鍰新臺幣貳仟柒佰元，並記違規
    點數三點等語。
二、異議意旨略以：異議人於九十三年三月二十八日凌晨零時五十三分許，駕駛一四
    二｜ＬＺ號計程車，行經臺北市○○路○段一四九巷口西向東方向，當時路口紅
    綠燈號誌已經是在閃紅燈的號誌，亦即南港路閃紅燈，而一四九巷閃黃燈，已經
    是在夜間不正常的操作下，異議人行駛過就被照相，當時異議人有回頭看一下，
    以為沒事，但過沒幾天，信義分局寄一張舉發單給異議人，異議人提出申訴，但
    信義分局卻回函認違規屬實而申訴無效，請法院能夠調查清楚云云。
三、按汽車駕駛人，行經有燈光號誌管制之交岔路口闖紅燈者，處新臺幣一千八百元
    以上五千四百元以下罰鍰；又汽車駕駛人有上開情形時，除依原條款處罰鍰外，
    並記違規點數三點，道路交通管理處罰條例第五十三條及第六十三條第一項第三
    款分別定有明文。
四、經查：
    (一)異議人於九十三年三月二十八日凌晨零時五十三分許，駕駛車號一四二｜ＬＺ
      號營業小客車，行經臺北市○○路○段（西往東方向）與南港路三段一四九巷
      交岔路口時，因駕車行經有燈光號誌管制之交岔路口闖紅燈之違規行為，經自
      動感應照相儀器拍照，並經臺北市政府警察局信義分局（以下稱：舉發機關）
      員警掣製北市警交大字第ＡＩ0000000號舉發違反道路交通管理事件通
      知單逕行舉發，嗣異議人不服，於應到案日期前提出申訴，經舉發機關於九十
      三年四月二十二日以北市警信分交字第０九三六一四四九七００號函仍認異議
      人違規屬實，而由交通部公路總局臺北區監理所（以下稱：原處分機關）於九
      十三年五月十日以北監營字第裁四０｜ＡＩ0000000號裁決書裁處異議
      人罰鍰新臺幣二千七百元，並記違規點數三點。異議人不服，於九十三年五月
      二十日向原處分機關提出聲明異議等情，有上開通知單影本一份、臺北市政府
      警察局信義分局書函影本一份、違規照片二幀、上開裁決書一份、異議人聲明
      異議狀一份在卷可憑。
    (二)雖異議人具狀執前詞置辯，惟查：本案經舉發機關於九十三年四月二十二日以
      北市警信分交字第０九三六一四四九七００號函覆稱：「本案係『闖紅燈』逕
      行舉發案件，查據採證照片一，一四二｜ＬＺ號營業小客車於九十三年三月二
      十八日零時五十三分行經南港路三段一四九巷（號）西往東方向紅燈三秒三時
      （查照片標明：R033），超越停止線；採證照片二，紅燈四秒三時（查照片標
      明：R043），一四二｜ＬＺ號營業小客車以時速三十三公里（查照片標明：
      V=33）行駛至路口〔在號誌燈由綠燈轉換紅燈前尚有三秒黃燈緩衝時間（指照
      片標明：2Y30之Y30）〕，違規事實明確，依法舉發尚無違誤」等語，有該函
      在卷可稽，核與卷附經自動感應照相儀器拍攝之二幀違規照片所示情況相符（
      二幀照片皆有紅燈燈光明亮之影像，二者相隔零點一秒，難認有何呈閃紅燈之
      情形）。又經本院向臺北市政府警察局信義分局交通隊承辦人員李天生查詢，
      要求解釋卷附照片所示各代號之意義〔即上述函文內以（）夾註號標明之事項
      〕時，其亦答稱：(1)紅燈自動感應器係與紅燈號誌連線，如紅燈運作故障（如
      變為閃紅燈狀態），則不會再感應為闖紅燈；(2)卷附照片之「2Y30」之「Y30
      」明示在綠燈轉為紅燈前，該燈號有三秒之黃燈緩衝時間，即顯示非在閃紅燈
      狀態等語，有本院辦理刑案電話查詢登記表一份在卷可考。均足證異議人確有
      於前揭時、地，駕車行經有燈光號誌管制之交岔路口闖紅燈之違規行為，異議
      人所辯：該交岔路口係處於夜間不正常操作之情形云云，顯屬卸責之詞，不足
      採信。本件事證明確，異議人駕車行經有燈光號誌管制之交岔路口闖紅燈之違
      規行為，洵堪認定。原處分機關依據道路交通管理處罰條例第五十三條（裁決
      書贅引為第五十三條第一項）、第六十三條第一項第三款（裁決書漏引第三款
      ，茲補正）、違反道路交通管理事件統一裁罰基準表之規定，裁處異議人罰鍰
      新臺幣二千七百元，並記違規點數三點，於法並無違誤或不當之處。本件異議
      為無理由，應予駁回。
五、依道路交通管理處罰條例第八十七條第二項，道路交通案件處理辦法第十九條，
    裁定如主文。
中　　　　華　　　　民　　　　國　　九十三　　年　　六　　　月　十四　　日
　　　　　　　　　　　　　　　　　　臺灣板橋地方法院交通法庭
　　　　　　　　　　　　　　　　　　　　法　官　  王復生
右正本證明與原本無異。
如不服本裁定，應於裁定送達後五日內向本院提出抗告狀。
                                        書記官    黃美雲
中　　　　華　　　　民　　　　國　　九十三　　年　　六　　　月　十四　　日
